ro-RO: Tip de închidere cu buton/capsă: Decorativă; Invizibilă; Magnetic; Capsă de presare; Capsă; Altele
pl: Zapięcie na guziki/zatrzaski: Dekoracyjny; Niewidoczne; Magnetyczny; Napa; Zatrzask; Inne
cs: Typ zapínání na knoflíky/patentky: Dekorativní; Neviditelné; Magnetická; Patentní knoflík; Patentka; Jiné
nl: Type knop-/druksluiting: Decoratief; Onzichtbaar; Magnetisch; Drukknoop; Schuif; Andere
nb: Type knapp/klikk-lukking: Dekorativ; Usynlig; Magnetisk; Trykknapp; Trykk; Annet
zh-CN: 纽扣/按扣类型: 装饰性; 隐形; 磁力; 压力销钉; 急钮; 其他
tr: Düğme/Çıtçıt kapatma türü: Dekoratif; Görünmez; Manyetik; Çıt çıt; Kopça; Diğer
el: Τύπος κλεισίματος με κουμπί/κλιπ: Διακοσμητικό; Αόρατο; Μαγνητικό; Κουμπί με πίεση; Σούστα; Άλλο
da: Knap/lukketype: Dekorativ; Usynlig; Magnetisk; Trykknapper; Knap; Andet
fi: Napin/nepparin suljintyyppi: Koristeellinen; Näkymätön; Magneettinen; Painikenappi; Neppari; Muu
ja: ボタン/スナップの開閉の種類: 装飾; インビジブル; 磁気; プレススタッド; スナップ; その他
hu: Gombos/patentos záródás típusa: Díszítő; Láthatatlan; Mágneses; Patent; Patentkapocs; Egyéb
th: ประเภทที่ปิดด้วยกระดุม/สแนป: ตกแต่ง; ซ่อน; แม่เหล็ก; กระดุมแป๊ก; แบบแป๊ก; อื่นๆ
es: Tipo de cierre con botón/broche a presión: Decorativo; Invisible; Magnético; Botón de presión; Broche; Otros
zh-TW: 按鈕/箱扣閉合類型: 裝飾; 隱形; 磁性; 按扣; 箱扣; 其他
bg-BG: Тип закопчаване с копче/закопчалка: Декоративна; Невидима; Магнитна; Закопчалка; Щракване; Други
hr-HR: Vrsta zatvaranja gumbom/drukerom: Ukrasni; Skriveni; Magnet; Pritisni; Drukeri; Ostalo
fr: Type de fermeture à bouton/pression: Décoratif; Invisible; Magnétique; Bouton pression; Instantané; Autre
pt-PT: Tipo de fecho de botão/mola: Decorativo; Invisível; Magnético; Botão de pressão; Encaixe; Outro
vi: Kiểu nút/khóa đóng: Trang trí; Tàng hình; Từ tính; Khuy bấm; Khuy cài; Khác
pt-BR: Tipo de fecho de botão/pressão: Decorativo; Invisível; Magnética; Fecho japonês; Engate; Outro
lt-LT: Sagų / spaudžių tipas: Dekoratyvinis; Paslėptas; Magnetinis; Spaudė; Užspaudžiamas; Kita
sk-SK: Typ zapínania na gombíky/patenty: Dekoratívny; Neviditeľný; Magnetický; Patentný gombík; Patentka; Iné
en: Button/Snap closure type: Decorative; Invisible; Magnetic; Press-stud; Snap; Other
it: Tipo di chiusura con bottone/a scatto: Decorativo; Invisibile; Magnetico; Bottone a pressione; Snap; Altro
ko: 버튼/스냅 잠금 방식: 장식적인; 인비저블; 자기식; 프레스 스터드; 스냅; 기타
ru: Тип пуговицы или кнопки: Декоративный; Невидимый; Магнит; Кнопка; Защелка; Другое
sl-SI: Vrsta zapenjanja z gumbi/pritiskači: Dekorativno; Nevidno; Magnetno; Pritiskač; Pritiskač; Drugo
de: Art des Knopf-/Schnappverschlusses: Dekorativ; Verdeckt; Magnetisch; Druckknopf; Druckknopf; Sonstiges
sv: Knapp-/snäppstängningstyp: Dekorativ; Osynlig; Magnetisk; Tryckknapp; Knäppa; Övrigt